臺灣臺中地方法院刑事判決　　　　　　 96年度交訴字第125號
公　訴　人　臺灣臺中地方法院檢察署檢察官
被　　　告　甲○○
選任辯護人　辛　武律師
上列被告因業務過失致死案件，經檢察官提起公訴（九十六年度
偵字第八四八二號），本院合議庭裁定由受命法官獨任進行簡式
審判程序，判決如下：
    主    文
甲○○從事業務之人，因業務上之過失致人於死，處有期徒刑捌
月。
    犯罪事實
一、甲○○受僱於臺中客運股份有限公司擔任大客車司機，乃從
    事駕駛為其業務之人，於民國（下同）九十五年十一月二十
    九日上午六時四十五分許，駕駛車牌號碼120-FC號大客車沿
    台中市○○路由五權路往柳川東路方向行駛，途經台中市○
    ○路與中華路交叉路口時，本應注意行車速度，依速限標誌
    之規定，無速限標誌者，行車時速不得超過五十公里，而依
    當時天候晴，晨間有晨或暮光，路面為柏油、乾燥、無缺陷
    及無障礙物，視距良好，又無不能注意之情形，詎其能注意
    ，竟疏未注意而貿然以時速逾六十五公里速度超速穿越上開
    路口，適有賴吟書騎乘車牌號碼P2K-551號重型機車，亦疏
    未注意應在遵行車道內行駛，沿台中市○○路路邊逆向進入
    上開交叉路口而橫越民權路欲左轉五權路方向行駛，甲○○
    因一時閃煞不及，其所駕上開大客車之右前保險桿遂與賴吟
    書所駕上開機車左側車身發生碰撞，使賴吟書人車倒地，致
    賴吟書受有頭部外傷、顱內出血等傷害，經送醫急救後，因
    顱內出血延至同年十二月八日凌晨一時八分許不治死亡。甲
    ○○則於肇事後打電話向警方報案，而在未經有偵查權之機
    關或公務員發覺為犯嫌前，向到場處理本件車禍之台中市警
    察局第一分局交通分隊警員蔡世杰自首即陳明其為肇事者及
    肇事經過，並願接受裁判。
二、案經賴吟書之父丙○○訴請臺灣臺中地方法院檢察署檢察官
    偵查及該署檢察官相驗後簽分偵查起訴。
    理    由
一、本件被告甲○○所犯係死刑、無期徒刑、最輕本刑為三年以
    上有期徒刑以外之罪，其於準備程序中就被訴事實為有罪之
    陳述，經告知簡式審判程序之旨，並聽取公訴人及被告、辯
    護人之意見後，本院合議庭認為適宜而裁定由受命法官獨任
    進行簡式審判程序，合先敘明。
二、訊據被告甲○○對於前開事實坦承不諱，核與告訴人即被害
    人賴吟書之父丙○○指訴之情節相符，並有道路交通事故現
    場圖、道路交通事故調查報告表（一）（二）、現場照片十
    八張、被告所駕上開大客車車速紀錄器影本一紙附卷可稽。
    而被害人賴吟書確因本件車禍受有頭部外傷、顱內出血等傷
    害因顱內出血不治死亡，亦經台灣台中地方法院檢察署檢察
    官督同法醫師相驗屬實，製有勘驗筆錄、相驗屍體証明書及
    驗斷書附卷可憑。按行車速度，依速限標誌之規定，無速限
    標誌者，行車時速不得超過五十公里，道路交通安全規則第
    九十三條第一項第一款定有明文。經查本件被告於前開時地
    駕駛上開大客車，本應注意遵守上開規定，而依當時天候晴
    ，晨間有晨或暮光，路面為柏油、乾燥、無缺陷及無障礙物
    ，視距良好，有道路交通事故調查報告表（二）附卷可查，
    又無不能注意之情形，詎其能注意，竟疏未注意而貿然以時
    速逾六十五公里速度超速穿越上開路口，因而肇事，致被害
    人不治死亡，足見被告自有過失，雖被害人亦疏未注意應在
    遵行車道內行駛，而與有過失，惟被告仍難辭過失之責。況
    本件車禍經送請台灣省台中市區車輛行車事故鑑定委員會鑑
    定結果，亦認被告肇事時車速逾六十五公里，被害人則是沿
    台中市○○路路邊逆向橫越民權路擬左轉五權路方向行駛，
    分別有違道路交通安全規則第九十三條第一項第一款、第九
    十七條第一項第一款之規定，有該鑑定委員會分析意見附卷
    可按，益證被告確有過失，且其過失行為與被害人死亡間具
    有相當因果關係。本件事證明確，被告犯行堪以認定。至於
    被告供稱：當時伊行車方向係綠燈，被害人係闖紅燈云云，
    惟因被害人已死亡，又乏其他具體事證可資佐憑，尚難僅據
    被告上開片面供述，遽予認定確係被害人闖紅燈，併此敘明
    。
三、查被告甲○○係臺中客運股份有限公司之大客車司機，此經
    其陳明在卷，乃從事駕駛為其業務之人，則其於前開時地執
    行業務中肇事致人死亡，核其所為，係犯刑法第二百七十六
    條第二項之業務過失致人於死罪。又被告於肇事後打電話向
    警方報案，而在未經有偵查權之機關或公務員發覺為犯嫌前
    ，向到場處理本件車禍之台中市警察局第一分局交通分隊警
    員蔡世杰坦承其為肇事者及肇事經過，並願接受裁判，已據
    被告供承在卷，復經證人蔡世杰於偵查中具結證述屬實，核
    與自首要件相符，依法減輕其刑。爰審酌被告肇事後迄今尚
    未與被害人家屬即告訴人達成和解賠償損害，及其過失程度
    ，被害人家屬所受傷痛程度與犯後坦承過失犯行，態度良好
    等一切情狀，量處如主文所示之刑，以資懲儆。
四、據上論斷，應依刑事訴訟法第二百七十三條之一第一項、第
    二百九十九條第一項前段，刑法第二百七十六條第二項、第
    六十二條前段、刑法施行法第一條之一，判決如主文。
本案經檢察官乙○○到庭執行職務。
中　　華　　民　　國　　96　　年　　7 　　月　　4 　　日
                  刑事第三庭    法  官  朱光國
上正本證明與原本無異。
如不服本判決，應於送達後十日內向本院提出上訴狀（須附繕本
），上訴於台灣高等法院台中分院。
                                書記官  洪明霞
中　　華　　民　　國　　96　　年　　7 　　月　　4 　　日
附錄論罪科刑法條
刑法第二百七十六條第二項：
從事業務之人，因業務上之過失犯前項之罪者，處五年以下有期
徒刑或拘役，得併科三千元以下罰金。
